臺灣高等法院臺南分院刑事判決
109年度原上訴字第8號
上  訴  人  
即  被  告  張匡泰


指定辯護人  黃文章律師（義務律師）
上列上訴人即被告因毒品危害防制條例案件，不服臺灣臺南地方
法院108年度原訴字第14號中華民國109年5月14日第一審判決（
起訴案號：臺灣臺南地方檢察署108年度偵字第10258號，暨移送
併辦：同署108年度偵字第15295號），提起上訴，本院判決如下
：
    主  文
上訴駁回。
    事  實
一、張匡泰明知大麻係毒品危害防制條例第2條第2項第2款所定
    之第二級毒品，竟與吳亦漣（另案審理）基於意圖供製造毒
    品之用而栽種大麻之犯意聯絡，先於民國108年2月前之某日
    ，由張匡泰以不詳方式取得大麻種子，復自108年2月間某日
    起，在臺南市○區○○路0段000巷00弄0號（吳亦漣與黃淳以共
    同購買，黃淳以所涉部分另案審理）租處（下稱○○路住處）
    ，將大麻種子採水耕方式栽種，並以燈具集光照射使其發芽
    成長為植株，而吳亦漣亦於108年6月初某日至6月10日止，
    為大麻植株澆水及移植大麻植株，嗣張匡泰再以扦插之方式
    繁殖，並澆水、施肥及使用燈具照射照護至開花後，進而基
    於製造第二級毒品大麻之犯意，持修剪刀剪下花、葉，繼以
    除濕機加以烘乾之製造方式，製成可供施用之乾燥大麻花、
    葉。又張匡泰因考量上開○○路住處空間狹小，即承前之同一
    犯意，於108年6月8日某時，將尚未成熟之大麻植株由○○路
    住處移植至臺南市○區○○路0段00巷00號0樓之0住處（下稱○○
    路住處），再以上開方式栽種大麻至開花後，持修剪刀剪下
    大麻葉，以烘乾機加以烘乾之製造方式，製成可供施用之乾
    燥大麻葉，而以上開方式接續製造第二級毒品大麻。嗣經警
    於108年6月12日9時30分、15時22分許，依法搜索上開○○路
    住處、○○路住處，扣得如附表一、二所示之物，因而查悉上
    情。
二、案經臺南市政府警察局歸仁分局、新竹市警察局刑事警察大
    隊（科偵隊）、新竹市警察局第二分局報請臺灣臺南地方檢
    察署檢察官偵查起訴，暨移送併辦。
    理  由
壹、按被告以外之人於審判外之陳述，雖不符刑事訴訟法第159
    條之1 至第159 條之4 之規定，然經當事人於審判程序同意
    作為證據，法院審酌該言詞陳述或書面陳述作成時之情況，
    認為適當者，亦得為證據。又當事人、代理人或辯護人於法
    院調查證據時，知有第159 條第1 項不得為證據之情形，而
    未於言詞辯論終結前聲明異議者，視為有前項之同意，刑事
    訴訟法第159 條之5 定有明文。立法意旨在於傳聞證據未經
    當事人之反對詰問予以核實，原則上先予排除，惟若當事人
    已放棄反對詰問權，於審判程序中表明同意該等傳聞證據可
    作為證據，或於言詞辯論終結前未聲明異議，基於尊重當事
    人對傳聞證據之處分權，及證據資料愈豐富，愈有助於真實
    發見之理念，且強化言詞辯論主義，使訴訟程序得以順暢進
    行，上開傳聞證據亦均具有證據能力。查本案所引用之相關
    證據資料（詳後引證據），其中各項言詞或書面傳聞證據部
    分，縱無刑事訴訟法第159 條之1 至第159 條之4 或其他規
    定之傳聞證據例外情形，然業經本院審理時予以提示並告以
    要旨，且各經檢察官、辯護人表示意見，當事人已知上述證
    據乃屬傳聞證據，已明示同意作為本案之證據使用（本院卷
    第90-91、244頁），或未到庭或具狀聲明異議，而本院審酌
    上開證據資料製作時之情況，無不當取供及證明力明顯過低
    之瑕疵，認以之作為證據應屬適當，揆諸前開規定，應認均
    有證據能力。　　
貳、認定犯罪事實所憑之證據及理由：
一、前開事實，業據被告於警詢、偵查及原審時（南市警歸偵字
    第1080290360號卷《下稱警卷》第1-8頁、臺灣臺南地方檢察
    署108年度偵字第10258號卷《下稱偵卷三》第13-17頁、原審
    卷二第331頁）均坦承不諱，並有如下證據可資證明：
　㈠證人即共犯吳亦漣於警詢、偵查及原審時（本院卷第137-237
    頁）、證人即○○路住處屋主黃淳以於偵查時（偵卷三第95-1
    00頁）、證人即被告同母異父之兄劉鳳龍於警詢時（警卷第
    13-14頁）之證詞。
　㈡被告與吳亦漣6月10日之LINE對話紀錄翻拍照片2張（警卷第3
    頁）、原審法院108年度聲搜字627號搜索票（○○路住處）、
    搜索扣押筆錄、扣押物品目錄表、扣押物品收據各1紙（警
    卷第21-32頁）、自願受搜索同意書、原審法院108年度聲搜
    字627號搜索票（○○路住處）、搜索扣押筆錄、扣押物品目
    錄表、扣押物品收據各1份（警卷第33-49頁）、現場照片6
    張（警卷第50-52頁）、新竹市警察局第二分局108年5月27
    日偵查報告書1份（臺灣臺南地方檢察署108年度他字第2824
    號卷《下稱偵卷一》第5-27頁）、新竹市警察局第二分局108
    年6月10日偵查報告書1份（臺灣臺南地方檢察署108年度警
    聲搜字第602號卷《下稱偵卷二》第5-30頁）、車號0000-00小
    客車之車輛詳細資料報表1份（偵卷二第33頁）、黃淳以之
    通聯調閱查詢單2紙（偵卷二第37-38頁）、○○路住處之電費
    表6紙（偵卷二第39-43頁）、被告與黃淳以108年4月23日LI
    NE對話紀錄翻拍照片3紙（偵卷三第44頁）、臺南市政府警
    察局現場勘察採證報告及採證照片1份（原審卷一第215-348
    頁）、扣案之手機照片4張（原審卷一第255-257頁）、吳亦
    漣與張匡泰LINE對話紀錄翻拍照片10張（本院卷第127-136
    頁）附卷可稽。
　㈢又有如附表一編號1至95、附表二編號1至62所示之物，扣案
    可資佐證。且附表一編號1至68及附表二1至40所示之大麻植
    株共108株，經鑑驗結果，其葉片外觀均具有大麻特徵，隨
    機抽樣11株檢驗確均含第二級毒品大麻成分；復附表一編號
    69至72及附表二編號41所示之大麻花、葉共5包，經鑑定結
    果均含有第二級毒品大麻成分，合計淨重223.22公克（驗餘
    淨重222.61公克，空包裝總重47.50公克）等情，有法務部
    調查局濫用藥物實驗室108年8月19日調科壹字第0000000000
    0號鑑定書暨檢附照片各1份（原審卷一第43、69-179頁）在
    卷足憑。
二、依上所述，被告上開任意性自白，核與卷內之積極證據相符
    ，堪信為真實。從而，本案事證明確，被告上開製造第二級
    毒品之犯行，堪以認定，應依法論科。
參、論罪科刑部分：
一、被告行為後，毒品危害防制條例第4條第2項及第17條第2項
    業於109年1月15日修正公布，並自公布後6個月後即109年7 
    月15日生效施行。而修正前毒品危害防制條例第4條第2項規
    定：「製造、運輸、販賣第二級毒品者，處無期徒刑或七年
    以上有期徒刑，得併科新臺幣一千萬元以下罰金」，修正後
    規定：「製造、運輸、販賣第二級毒品者，處無期徒刑或十
    年以上有期徒刑，得併科新臺幣一千五百萬元以下罰金」，
    經比較新舊法結果，修正後之法定刑較修正前提高。又修正
    前毒品危害防制條例第17條第2項規定：「犯第4條至第8 條
    之罪於偵查及審判中均自白者，減輕其刑」，修正後則規定
    ：「犯第4條至第8條之罪於偵查及歷次審判中均自白者，減
    輕其刑」，就偵審自白減輕其刑規定經比較結果，新法增加
    『歷次』審判中均自白之條件，是以修正前毒品危害防制條例
    第17條第2項規定較有利於被告。依刑法第2條第1項前段之
    規定，本件自應適用行為時即修正前毒品危害防制條例第4
    條第2項之規定論處，並適用較有利於被告之修正前毒品危
    害防制條例第17條第2項規定（原審雖未及比較新舊法，惟
    其適用法條結果與本院判決並無二致，此部分不列為撤銷理
    由）。
二、按大麻屬於毒品危害防制條例第2條列管之第二級毒品，同
    條例第4條第2項、第12條第2項就製造第二級毒品，及意圖
    供製造毒品之用，而栽種大麻等行為，分別設其處罰規定；
    栽種大麻而製造成第二級毒品，其栽種之前階段行為，應為
    後之製造毒品行為所吸收。大麻之栽種，指將大麻種子置入
    栽植環境（如土壤）中栽培、養植之，迄於將整株大麻拔出
    於栽植環境之前，均屬於栽種行為，故條文所指之栽種大麻
    ，應係指栽種大麻植株之謂。而製造大麻等毒品，係將長成
    （熟成）之大麻植株拔出於栽植環境，使之成為具有特定功
    效之成品。大麻植株可製造之毒品計有第二級毒品附表二之
    第24項大麻、第25項大麻脂、第26項大麻浸膏、第27項大麻
    酊、第155項四氫大麻酚等毒品。其中大麻脂、大麻浸膏、
    大麻酊等毒品固均需經泡製、浸溶、過濾等步驟始可取得，
    需某些特殊器具，亦需某種程度之技術；四氫大麻酚並需較
    高技術層次之化學萃取分離步驟始可取得；然大麻毒品則可
    直接摘取植株上之葉及嫩莖乾燥而得。大麻植株既係製造毒
    品之原料，而大麻毒品之獲得方法，又可直接摘取植株上之
    葉及嫩莖乾燥而得，從而大麻植株摘葉曬乾或烤乾，乃目前
    大麻毒品使用者較為普遍之處理程序，並無須使用特別之工
    具或設備。故直接摘取大麻植株上之葉及嫩莖乾燥而成，自
    屬製造大麻毒品方法之一（最高法院98年度台上字第5663號
    判決意旨參照）。又按毒品危害防制條例第4條製造毒品罪
    之「製造」，係指就原料、元素予以加工，使成具有特定功
    效之成品者而言，除將非屬毒品之原料加以化合而成毒品外
    ，尚包括將原含有毒品物質之物，予以加工改製成適合施用
    之毒品情形在內。毒品危害防制條例第2條第2項第2 款所列
    之第二級毒品大麻，係指長成之大麻植株之花、葉、嫩莖，
    經乾燥後適合於施用之製品而言。故對大麻植株之花、葉、
    嫩莖，以人工方式予以摘取、蒐集、清理後，再利用人為、
    天然力或機器設備等方法，以風乾、陰乾、曝曬或烘乾等方
    式，使之乾燥，亦即以人為方式加工施以助力，使之達於易
    於施用之程度，自屬製造大麻毒品之行為（最高法院102年
    度台上字第2465號判決意旨參照）。查被告栽種大麻植株至
    其出苗長花葉，繼而剪下花、葉，再以除濕機、烘乾機加以
    烘乾，使其成為附表一編號69至72及附表二編號41所示含第
    二級毒品大麻成分可供施用之物，揆諸前揭說明，自屬製造
    大麻而論以製造第二級毒品既遂罪責。
三、核被告所為，係犯修正前毒品危害防制條例第4條第2項製造
    第二級毒品罪。其持有大麻種子係意圖供製造毒品而栽種大
    麻之部分行為，又栽種之前階段行為，應為後之製造毒品行
    為所吸收，且製造後持有第二級毒品之低度行為，亦為製造
    毒品之高度行為所吸收，均不另論罪。再者，被告所犯係論
    以製造第二級毒品罪，並非同條例第12條第2項之栽種大麻
    罪，自無司法院釋字第790號解釋適用之餘地，併予指明。
四、按學理上所稱之相續共同正犯（承繼共同正犯），固認後行
    為者於先行為者之行為接續或繼續進行中，以合同之意思，
    參與分擔實行，其對於介入前先行為者之行為，茍有就既成
    之條件加以利用而繼續共同實行犯罪之意思，應負共同正犯
    之全部責任（最高法院102年度台上字第3381號判決意旨參
    照）。又按共同正犯之所以應對其他共同正犯所實施之行為
    負其全部責任者，以就其行為有犯意之聯絡為限，若他犯所
    實施之行為，超越原計畫之範圍，而為其所難預見者，則僅
    應就其所知之程度，令負責任，未可概以共同正犯論（最高
    法院86年度台上字第1700號判決意旨參照）。查吳亦漣雖與
    被告共同基於意圖供製造毒品之用而栽種大麻之犯意聯絡，
    於108年6月初某日至6月10日止，為大麻植株澆水及移植大
    麻植株之行為，已據吳亦漣於原審時供明在卷（本院卷第16
    3頁），然本件並無證據可資佐證吳亦漣與被告間有共同製
    造第二級毒品大麻之犯意聯絡，且亦無證據可以證明吳亦漣
    有參與製造第二級毒品大麻之行為。承上說明，被告與吳亦
    漣間，應僅就○○路住處所涉毒品危害防制條例第12條第2項
    意圖供製造毒品之用而栽種大麻之犯行，有犯意之聯絡及行
    為之分擔，應論以共同正犯，而不及於○○路住處裁種大麻部
    分暨製造第二級毒品部分之犯行。又被告所犯之栽種大麻犯
    行，因已經由所犯之製造第二級毒品犯行所吸收，不另論罪
    ，故關於被告項下主文部分，即不再論以「共同」，所引法
    條亦無須贅引刑法第28條規定，附此敘明。
五、按如數行為於同時同地或密切接近之時地實施，侵害同一之
    法益，各行為之獨立性極為薄弱，依一般社會健全觀念，在
    時間差距上，難以強行分開，在刑法評價上，以視為數個舉
    動之接續施行，合為包括之一行為予以評價，較為合理，則
    屬接續犯，而為包括之一罪（最高法院86年度台上字第3295
    號判決意旨參照）。查被告自108年2月間之某日起至同年6
    月12日為警查獲時止，在上開○○路住處、○○路住處，接續栽
    種大麻，並製造完成第二級毒品大麻，雖有多次行為，惟係
    基於單一之犯意，而於時空密接情況下接續進行，侵害同一
    之法益，難以分割評價為數行為，應論以接續犯之一罪。　
    　
六、刑之減輕：
　㈠按修正前毒品危害防制條例第17條第2項規定：「犯第4條至
    第8條之罪於偵查及審判中均自白者，減輕其刑」。查被告
    就上開製造第二級毒品犯行，已於偵查、原審時均自白犯行
    ，爰依修正前毒品危害防制條例第17條第2項規定，減輕其
    刑。
　㈡被告及辯護人雖以：被告種植大麻係為提煉CBD大麻油供自己
    紓解壓力之用，並非要販售獲利，對社會秩序與國民健康之
    危害程度及所生之危險尚非至鉅，且已坦承犯行，足證深具
    悔意，法敵對意思相對輕微，而原審判決未依刑法第57條規
    定審酌被告犯罪違反義務之程度、犯罪所生之危險或損害及
    犯後態度，更未審酌被告在○○路住處遭查獲種植大麻後，主
    動帶同警方至○○路住處，協助警方追查種植大麻之情形。又
    被告母親罹患中度智能障礙，需要被告在家照料，且被告擔
    任吊車司機，有正當之工作，故本件有情輕法重之情形，在
    客觀上足以引起一般人之同情，情節亦屬尚堪憫恕，應適用
    刑法第59條規定予以酌減其刑云云，並提出被告母親之身心
    障礙證明1紙、被告之勞工保險被保險人投保資料表1份（原
    審卷二第267-270頁）為證。惟按刑之量定，為求個案裁判
    之妥當性，法律固賦予法院裁量權，但此項裁量權之行使，
    除應依刑法第57條規定，審酌行為人及其行為等一切情狀，
    為整體之評價，並應顧及比例原則與平等原則，使罪刑均衡
    ，輕重得宜，以契合社會之法律感情。又刑法第59條之酌量
    減輕其刑，必於犯罪之情狀，在客觀上足以引起一般之同情
    ，認為顯可憫恕，且即予宣告法定最低度之刑，猶嫌過重者
    ，始有其適用。查被告種植大麻植株之數量共計108株，製
    造完成可供施用之乾燥大麻花、葉等成品驗餘淨重計222.61
    公克，數量非微，對社會實可能產生相當之危害。又修正前
    毒品危害防制條例第4條第2項規定，製造第二級毒品之法定
    本刑（有期徒刑部分）為七年以上有期徒刑（得併科罰金）
    ，而被告所犯上開製造第二級毒品犯行，已依修正前毒品危
    害防制條例第17條第2項之規定予以減輕其刑，則其所犯製
    造第二級毒品罪經減刑之後，已難認有何「情輕法重」之情
    事。從而，其與刑法第59條所規定之要件，已有不符，自無
    再依該條酌減其刑之適用。是被告及辯護人請求就所犯製造
    第二級毒品罪犯行再依該條規定酌減刑度，尚難採憑。
七、臺灣臺南地方檢察署檢察官108年度偵字第15295號併辦意旨
    書所載之犯罪事實，因與已起訴本案屬於事實上同一之案件
    ，為起訴效力所及，本院自應併予審判。
肆、原審以被告犯行罪證明確，因而適用毒品危害防制條例第4
    條第2項（修正前）、第17條第2項（修正前）、第18條第1
    項前段、第19條第1項等規定，並審酌被告明知毒品對人體
    健康戕害甚鉅，仍無視我國法規禁令及政府禁絕毒害之堅定
    立場，而為製造第二級毒品之犯行，雖無證據證明所製造第
    二級毒品大麻業已流入市面，惟仍有危害社會治安及國民健
    康之潛在風險，應嚴予非難。兼衡被告之素行（參見臺灣高
    等法院被告前案紀錄表），犯後坦承犯行之態度，從事大麻
    植株栽種及製造第二級毒品大麻期間約4月、所查獲之大麻
    植株之數量、大麻成品重量。暨被告自陳大學畢業之智識程
    度，從事吊車駕駛之工作，月薪約新臺幣（下同）5至6萬元
    不等，與母親及哥哥同住等一切情狀，量處被告有期徒刑四
    年二月，以資懲儆。復說明：扣案如附表一編號69至72及
    附表二編號41所示之大麻花1包及大麻葉4包（驗餘淨重共22
    2.61公克），經鑑定均含第二級毒品大麻成分，為被告所製
    造之第二級毒品，應依毒品危害防制條例第18條第1項前段
    規定，宣告沒收銷燬之。扣案如附表一編號1至68及附表二
    編號1至40所示之大麻植株共108株，係尚未加工製造成易於
    施用之製品，僅屬製造第二級毒品大麻之原料，性質上尚非
    第二級毒品大麻，惟既均係供被告製造第二級毒品大麻所用
    之物，應依毒品危害防制條例第19條第1項規定宣告沒收。
    扣案如附表一編號73至95及附表二編號42至62所示之物，均
    為供被告製造第二級毒品大麻所用之物，亦均應依毒品危害
    防制條例第19條第1項規定，予以宣告沒收。至扣案如附表
    一編號96及附表二編號64所示之物，並無證據證明與被告本
    案犯罪有關，爰不予宣告沒收；附表二編號63所示之捲菸
    器4個，係供被告施用大麻所用之物，業據被告陳明（警卷
    第3頁）在卷，難認與本案製造第二級毒品犯行有關，復無
    證據證明與被告本案犯罪有關，亦不予宣告沒收。本院審核
    原審認事用法俱無不合，並原審判決已詳細記載其審酌科刑
    之一切情狀之理由，既未逾越法定刑度，又未濫用自由裁量
    之權限，核無不當或違法之情形，故本院認原審所量處之刑
    ，亦屬允當。被告上訴意旨以原判決量刑過重，並請求依刑
    法第59條規定減輕其刑為由，指摘原判決不當，為無理由，
    應予駁回。
伍、本件被告經合法傳喚，無正當之理由未於審判期日到庭，爰
    依刑事訴訟法第371條之規定，不待其陳述，逕行判決。　
據上論斷，應依刑事訴訟法第368條、第371條，判決如主文。
本案經檢察官蘇烱峯提起公訴，檢察官劉榮堂到庭執行職務。
中　　華　　民　　國　　109 　年　　11　　月　　26　　日
                  刑事第三庭    審判長法　官  陳連發
                                      法　官  何秀燕
                                      法　官　洪榮家　 
以上正本證明與原本無異。
如不服本判決應於收受送達後20日內向本院提出上訴書狀，其未
敘述上訴理由者，並得於提起上訴後20日內向本院補提理由書（
均須按他造當事人之人數附繕本）「切勿逕送上級法院」。
　　　　　　　　　　　　　　　　　　　書記官  郭馥萱
中　　華　　民　　國　　109 　年　　11　　月　　26　　日
附錄本案論罪科刑法條全文：
修正前毒品危害防制條例第4條第2項：
製造、運輸、販賣第二級毒品者，處無期徒刑或 7 年以上有期
徒刑，得併科新臺幣 1 千萬元以下罰金。　　　　
附表一（○○路住處扣案物品）：
編號 扣案物品名稱及數量 扣押物品目錄表編號 1 大麻植株1包（重量136.2公克） B-1 2 大麻植株1包（重量80.8公克） B-2 3 大麻植株1包（重量45.4公克） B-3 4 大麻植株1包（重量128.5公克） B-4 5 大麻植株1包（重量5.2公克） B-5 6 大麻植株1包（重量5.1公克） B-6 7 大麻植株1包（重量5.1公克） B-7 8 大麻植株1包（重量5.2公克） B-8 9 大麻植株1包（重量5.2公克） B-9 10 大麻植株1包（重量5.2公克） B-10 11 大麻植株1包（重量5.3公克） B-11 12 大麻植株1包（重量5.1公克） B-12 13 大麻植株1包（重量5.1公克） B-13 14 大麻植株1包（重量5.2公克） B-14 15 大麻植株1包（重量5.1公克） B-15 16 大麻植株1包（重量5.2公克） B-16 17 大麻植株1包（重量5.4公克） B-17 18 大麻植株1包（重量5.3公克） B-18 19 大麻植株1包（重量5.5公克） B-19 20 大麻植株1包（重量5.3公克） B-20 21 大麻植株1包（重量5.2公克） B-21 22 大麻植株1包（重量5.2公克） B-22 23 大麻植株1包（重量5.8公克） B-23 24 大麻植株1包（重量5.2公克） B-24 25 大麻植株1包（重量5.2公克） B-25 26 大麻植株1包（重量5.2公克） B-26 27 大麻植株1包（重量5.1公克） B-27 28 大麻植株1包（重量5.1公克） B-28 29 大麻植株1包（重量5.2公克） B-29 30 大麻植株1包（重量5.3公克） B-30 31 大麻植株1包（重量5.2公克） B-31 32 大麻植株1包（重量5.2公克） B-32 33 大麻植株1包（重量5.1公克） B-33 34 大麻植株1包（重量5.4公克） B-34 35 大麻植株1包（重量5.3公克） B-35 36 大麻植株1包（重量5.5公克） B-36 37 大麻植株1包（重量5.4公克） B-37 38 大麻植株1包（重量5.2公克） B-38 39 大麻植株1包（重量5.3公克） B-39 40 大麻植株1包（重量5.2公克） B-40 41 大麻植株1包（重量5.2公克） B-41 42 大麻植株1包（重量5.3公克） B-42 43 大麻植株1包（重量5.2公克） B-43 44 大麻植株1包（重量5.1公克） B-44 45 大麻植株1包（重量5公克） B-45 46 大麻植株1包（重量5.1公克） B-46 47 大麻植株1包（重量5.1公克） B-47 48 大麻植株1包（重量5.1公克） B-48 49 大麻植株1包（重量5.1公克） B-49 50 大麻植株1包（重量5公克） B-50 51 大麻植株1包（重量5公克） B-51 52 大麻植株1包（重量5.1公克） B-52 53 大麻植株1包（重量5公克） B-53 54 大麻植株1包（重量5.1公克） B-54 55 大麻植株1包（重量5公克） B-55 56 大麻植株1包（重量5公克） B-56 57 大麻植株1包（重量5.1公克） B-57 58 大麻植株1包（重量5.1公克） B-58 59 大麻植株1包（重量5.2公克） B-59 60 大麻植株1包（重量5.1公克） B-60 61 大麻植株1包（重量5.2公克） B-61 62 大麻植株1包（重量5.1公克） B-62 63 大麻植株1包（重量5.1公克） B-63 64 大麻植株1包（重量5.2公克） B-64 65 大麻植株1包（重量5.3公克） B-65 66 大麻植株1包（重量5.2公克） B-66 67 大麻植株1包（重量5.1公克） B-67 68 大麻植株1包（重量5.1公克） B-68 69 大麻葉成品1包（重量45.1公克） B-87 70 大麻花成品1包（重量1.8公克） B-88 71 大麻葉成品1包（重量193.1公克） B-89 72 大麻葉成品1包（重量17. 4公克） B-90 73 營養劑3瓶 B-69 74 PH劑值調整劑2瓶 B-70 75 肥力器1個 B-71 76 PH值測量器1個 B-72 77 水培主桶1桶 B-73 78 循環增壓器1臺 B-74 79 打氣機1臺 B-75 80 計時器1臺 B-76 81 生長燈（燈源）3座 B-77 82 生長燈2座 B-78 83 燈源4個 B-79 84 壓頂棚4座 B-80 85 植物活力劑1瓶 B-81 86 循環空氣組1組 B-82 87 開根劑1包 B-83 88 生根粉1包 B-84 89 自製CO2加速生長組1組 B-85 90 循環水管組1組 B-86 91 溫溼度計1臺 B-93 92 除濕機1臺 B-91 93 電子磅秤1臺 B-94 94 蘋果牌手機IPHONE6 1臺（IMEI:000000000000000） B-95 95 蘋果牌手機IPHONE6S 1臺（IMEI:000000000000000） B-96 96 吹風機1臺 B-92 

附表二（○○路住處扣案物品）：
編號 扣案物品名稱及數量 扣押物品目錄表編號 1 大麻植株1包（重量4.8公克） A-1 2 大麻植株1包（重量4.9公克） A-2 3 大麻植株1包（重量4.9公克） A-3 4 大麻植株1包（重量4.7公克） A-4 5 大麻植株1包（重量4.6公克） A-5 6 大麻植株1包（重量4.9公克） A-6 7 大麻植株1包（重量4.9公克） A-7 8 大麻植株1包（重量5公克） A-8 9 大麻植株1包（重量4.6公克） A-9 10 大麻植株1包（重量5公克） A-10 11 大麻植株1包（重量4.9公克） A-11 12 大麻植株1包（重量4.6公克） A-12 13 大麻植株1包（重量4.4公克） A-13 14 大麻植株1包（重量4.6公克） A-14 15 大麻植株1包（重量5公克） A-15 16 大麻植株1包（重量4.8公克） A-16 17 大麻植株1包（重量4.7公克） A-17 18 大麻植株1包（重量5公克） A-18 19 大麻植株1包（重量4.6公克） A-19 20 大麻植株1包（重量4.5公克） A-20 21 大麻植株1包（重量4.5公克） A-21 22 大麻植株1包（重量4.7公克） A-22 23 大麻植株1包（重量4.6公克） A-23 24 大麻植株1包（重量4.9公克） A-24 25 大麻植株1包（重量5.5公克） A-25-1 26 大麻植株1包（重量4.7公克） A-26-1 27 大麻植株1包（重量5.1公克） A-26-2 28 大麻植株1包（重量5.2公克） A-26-3 29 大麻植株1包（重量5.3公克） A-27-1 30 大麻植株1包（重量5.5公克） A-27-2 31 大麻植株1包（重量5.1公克） A-27-3 32 大麻植株1包（重量5.5公克） A-28-1 33 大麻植株1包（重量4.9公克） A-28-2 34 大麻植株1包（重量5公克） A-28-3 35 大麻植株1包（重量5.1公克） A-29-1 36 大麻植株1包（重量4.8公克） A-29-2 37 大麻植株1包（重量4.8公克） A-29-3 38 大麻植株1包（重量5.1公克） A-30-1 39 大麻植株1包（重量5公克） A-30-2 40 大麻植株1包（重量5.7公克） A-30-3 41 大麻葉成品1包（重量18.4公克） A-42 42 水培桶6桶 A-25至A-30 43 燈具10組 A-31、A-33 44 風扇1組 A-32 45 營養劑3瓶 A-34 46 PH質酸鹼調整劑2瓶 A-35 47 主桶(水培)1桶 A-36 48 循環增壓器1組 A-37 49 RO逆滲透機1組 A-38 50 肥力檢測機1台 A-39 51 PH檢測機1台 A-40 52 PH基準液3瓶 A-41 53 大麻修剪刀1支 A-43 54 培養土3包 A-44 55 自動化營養調整器1台 A-45 56 小抽風扇1台 A-46 57 烘乾機1台 A-47 58 開根劑1包 A-48 59 PH質酸鹼劑1罐 A-49 60 循環水管1組 A-50 61 量杯1個 A-51 62 打氣機1臺 A-54 63 捲菸器4個 A-52 64 吹風機1臺 A-53